【裁判字號】    99,上易,140
【裁判日期】    990210
【裁判案由】    竊盜
【裁判全文】
臺灣高等法院刑事判決                99年度上易字第140號
上  訴  人
即  被  告  甲○○
上列上訴人即被告因竊盜案件，不服臺灣板橋地方法院九十八年
度易字第二七三八號，中華民國九十八年十二月十一日第一審判
決（起訴案號：臺灣板橋地方法院檢察署九十八年度偵字第二一
九一０號），提起上訴，本院判決如下：
    主  文
原判決撤銷。
甲○○踰越安全設備竊盜，累犯，處有期徒刑柒月。
    事  實
一、甲○○前曾因如附表編號一至七所示之案件，分別由附表所
    示之法院各判處如附表所示之有期徒刑後，再由檢察官聲請
    臺灣新竹地方法院於民國九十六年七月三十一日以九十六年
    度聲減字第七五一號各裁定減其宣告刑二分之一後，並就附
    表編號一至三所示之三罪定其應執行有期徒刑十月，如易科
    罰金以銀元三百元折算一日、就附表編號四至七所示之四罪
    定其應執行有期徒刑一年又十五日，如易科罰金以銀元三百
    元折算一日，前揭有期徒刑十月、一年又十五日接續執行，
    而於九十四年十二月十四日起算其刑期，扣除羈押折抵刑期
    之日數後，而於九十六年六月二十九日縮刑期滿在監執行完
    畢（原審及檢察官起訴書誤載有期徒刑執行完畢之情形均予
    更正如前）。
二、甲○○於九十八年四月二十九日二十時五十分許日沒後之夜
    間，途經臺北縣五股鄉○○路○段一二九號乙○○所經營夜
    間無人居住看守之「錢多多彩券行」時，因發現該「錢多多
    彩券行」業已打烊而無人在內，但「錢多多彩券行」後門可
    作為防閑安全設備之窗戶未關閉，思及自己甫於九十八年四
    月二十七日晚間二十一時二十分許與人發生車禍須賠償對方
    車子損失而需錢孔急，竟萌生意圖為自己不法所有之竊盜犯
    意，旋趁旁人不注意之際，攀爬該「錢多多彩券行」後門窗
    戶而踰越侵入其內（無故侵入他人之建築物部分未據提出告
    訴），並開啟「錢多多彩券行」櫃檯抽屜而竊取乙○○所有
    置於其內之十元硬幣約新臺幣（下同）二百元，得手後隨即
    逃離現場，並已將其竊得之硬幣花用殆盡。嗣乙○○開店時
    發現遭竊上情而報警處理，經警方在前開「錢多多彩券行」
    之後門窗口及櫃檯處採得三枚指紋，經送內政部警政署刑事
    警察局進行指紋鑑定結果，發現送鑑之現場指紋核與該局檔
    存甲○○指紋卡之右中指、右環指及右小指指紋相符，再由
    警通知甲○○於九十八年八月一日到案說明，始偵悉上情。
三、案經臺北縣政府警察局移請臺灣板橋地方法院檢察署檢察官
    偵查起訴。
    理  由
一、按被告以外之人於審判外之言詞或書面陳述，除法律有規定
    者外，不得作為證據，刑事訴訟法第一百五十九條第一項定
    有明文；同法第一百五十九條之五規定被告以外之人，於審
    判外之陳述，雖不符前四條（指第一百五十九條之一至第一
    百五十九條之四）之規定，而經當事人於審判程序同意作為
    證據，法院審酌該言詞陳述或書面陳述作成時之情況，認為
    適當者亦得為證據。而所謂「審酌該陳述作成時之情況，認
    為適當」者，係指依各該審判外供述證據製作當時之過程、
    內容、功能等情況，是否具備合法可信之適當性保障，加以
    綜合判斷而言（詳最高法院九十四年度台上字第三二七七號
    判決意旨、第五八三０號判決意旨）。本判決下列引用之各
    該被告以外之人於審判外之陳述（含書面陳述），雖屬傳聞
    證據，惟當事人即被告甲○○及檢察官於本院審判期日中均
    表示同意作為證據而不予爭執（詳本院九十九年一月二十七
    日審判筆錄第二頁至第四頁），本院審酌結果，認上開證據
    資料製作時之情況，尚無違法不當及證明力明顯過低之瑕疵
    ，亦認為以之作為證據應屬適當。揆諸前開規定，爰依刑事
    訴訟法第一百五十九條之五規定，認前揭證據資料均有證據
    能力。
二、前揭事實，業據被告甲○○迭於警詢（詳偵字第二一九一０
    號卷第四頁至第六頁）、偵查時（詳偵字第二一九一０號卷
    第二一頁至第二二頁）、原審（詳易字第二七三八號卷第四
    六頁至第四七頁、第八三頁至第八五頁）及本院審理中（詳
    本院九十九年一月二十七日審判筆錄第五頁）皆供承不諱，
    核與被害人乙○○於警詢時（詳偵字第二一九一０號卷第七
    頁至第八頁）之指述情節相符，並有內政部警政署刑事警察
    局九十八年五月二十五日刑紋字第０九八００六九００四號
    指紋鑑驗書（詳偵字第二一九一０號卷第九頁至第十頁）、
    被告甲○○因於九十八年四月二十七日晚間二十一時二十分
    許與案外人黃金龍發生車禍答應賠償車輛損失之和解書與新
    竹市○○○道路交通事故當事人登記聯單（詳易字第二七三
    八號卷第八九頁至第九十頁）等附卷可稽，足證被告甲○○
    任意性自白，核與事實相符，本件事證明確，被告甲○○竊
    盜犯行堪以認定，應予依法論科。
三、按窗係供通風之安全設備，並非供人爬進爬出之用，爬窗行
    竊，自係踰越安全設備竊盜（詳最高法院七十年度台上字第
    三八０九號判決意旨），是核被告甲○○所為，係犯刑法第
    三百二十一條第一項第二款之踰越安全設備竊盜罪，檢察官
    起訴意旨認被告甲○○所犯上開犯行，係犯刑法第三百二十
    一條第一項第二款之踰越門扇盜罪嫌乙節，惟所謂「門扇」
    均指大門，「窗戶」則屬安全設備（詳最高法院九十一年度
    台上字第四三五四號判決意旨），是起訴意旨容有誤會，惟
    踰越「門扇」竊盜罪與踰越「安全設備」竊盜罪，二者既屬
    同條項之同款，自無變更起訴法條之問題，一併敘明。末查
    被告甲○○前曾因如附表編號一至七所示之案件，分別由附
    表所示之法院各判處如附表所示之有期徒刑後，再由檢察官
    聲請臺灣新竹地方法院於九十六年七月三十一日以九十六年
    度聲減字第七五一號各裁定減其宣告刑二分之一後，並就附
    表編號一至三所示之三罪定其應執行有期徒刑十月，如易科
    罰金以銀元三百元折算一日、就附表編號四至七所示之四罪
    定其應執行有期徒刑一年又十五日，如易科罰金以銀元三百
    元折算一日，前揭有期徒刑十月、一年又十五日接續執行，
    而於九十四年十二月十四日起算其刑期，扣除羈押折抵刑期
    之日數後，於九十六年六月二十九日縮刑期滿在監執行完畢
    等情，此有被告甲○○臺灣板橋地方法院檢察署刑案資料查
    註紀錄表及臺灣高等法院被告全國前案紀錄表各一份在卷可
    稽，被告甲○○於前揭有期徒刑執行完畢後，五年以內，故
    意再犯本案之罪，係為累犯，應依刑法第四十七條第一項之
    規定加重其刑。
四、原審據以對被告論罪科刑，固非無見。惟查原審就被告甲○
    ○前科記載錯誤，且被告甲○○已於原審審理時提出其係因
    九十八年四月二十七日晚間二十一時二十分許甫與人發生車
    禍，缺錢孔急，始萌生竊盜犯意，另於原審判決後之九十八
    年十二月二十九日被告甲○○已經與被害人乙○○達成和解
    ，有和解書及本院公務電話查詢紀錄表附卷可憑，原審未審
    酌被告甲○○之犯罪動機及犯後之態度，量刑即有失重，亦
    有未當。被告提起上訴，請求准予易科罰金或為緩刑之宣告
    ，固非有理由，惟原判決既有前揭可議，仍屬無可維持，自
    應由本院將原判決撤銷改判。爰審酌被告甲○○有多次前科
    ，素行不良，其犯罪動機係因甫於九十八年四月二十七日晚
    間二十一時二十分許與人發生車禍需賠償對方車損之費用，
    惟卻不思以正當方式取得金錢，惟考量其自始均坦承犯行、
    竊得金額僅現金二百元，並已與被害人達成和解，犯後態度
    尚稱良好等一切情狀，量處有期徒刑七月，以示懲儆。
據上論斷，應依刑事訴訟法第三百六十九條第一項前段、第三百
六十四條、第二百九十九條第一項前段，刑法第三百二十一條第
一項第二款、第四十七條第一項，判決如主文。
本案經檢察官吳春麗到庭執行職務。
中    華    民    國    99    年    2     月    10    日
                  刑事第十八庭審判長法  官  吳鴻章
                                    法  官  周政達
                                    法  官  曾淑華
以上正本證明與原本無異。
不得上訴。
                                    書記官  王增華
中    華    民    國    99    年    2     月    10    日
附表：
┌─┬──────┬───┬───┬───┬───────┐
│編│罪名        │宣告刑│減刑後│判決日│最後事實審判決│
│號│            │      │刑度  │期    │案號          │
│  │            │      │      │      │              │
├─┼──────┼───┼───┼───┼───────┤
│  │施用第一級毒│有期徒│有期徒│九十四│臺灣新竹地方法│
│一│品罪        │刑十月│刑五月│年九月│院九十四年度訴│
│  │            │      │，如易│二十八│字第七八０號判│
│  │            │      │科罰金│日    │決            │
│  │            │      │以銀元│      │              │
│  │            │      │三百元│      │              │
│  │            │      │折算一│      │              │
│  │            │      │日    │      │              │
├─┼──────┼───┼───┼───┼───────┤
│  │施用第二級毒│有期徒│有期徒│九十四│臺灣新竹地方法│
│二│品罪        │刑六月│刑三月│年九月│院九十四年度訴│
│  │            │      │，如易│二十八│字第七八０號判│
│  │            │      │科罰金│日    │決            │
│  │            │      │以銀元│      │              │
│  │            │      │三百元│      │              │
│  │            │      │折算一│      │              │
│  │            │      │日    │      │              │
├─┼──────┼───┼───┼───┼───────┤
│  │攜帶兇器竊盜│有期徒│有期徒│九十四│臺灣新竹地方法│
│三│罪          │刑十月│刑五月│年十月│院九十四年度易│
│  │            │      │，如易│三十一│字第六五八號判│
│  │            │      │科罰金│日    │決            │
│  │            │      │以銀元│      │              │
│  │            │      │三百元│      │              │
│  │            │      │折算一│      │              │
│  │            │      │日    │      │              │
├─┼──────┼───┼───┼───┼───────┤
│  │普通竊盜罪  │有期徒│有期徒│九十五│臺灣新竹地方法│
│四│            │刑八月│刑四月│年四月│院九十五年度易│
│  │            │四月  │，如易│十四日│字第三五號判決│
│  │            │      │科罰金│      │              │
│  │            │      │以銀元│      │              │
│  │            │      │三百元│      │              │
│  │            │      │折算一│      │              │
│  │            │      │日    │      │              │
├─┼──────┼───┼───┼───┼───────┤
│  │妨害公務罪  │有期徒│有期徒│九十五│臺灣新竹地方法│
│五│            │刑十月│刑五月│年四月│院九十五年度易│
│  │            │      │，如易│十四日│字第三五號判決│
│  │            │      │科罰金│      │              │
│  │            │      │以銀元│      │              │
│  │            │      │三百元│      │              │
│  │            │      │折算一│      │              │
│  │            │      │日    │      │              │
├─┼──────┼───┼───┼───┼───────┤
│六│替代役條例  │有期徒│有期徒│九十五│臺灣新竹地方法│
│  │            │刑三月│刑一月│年六月│院九十五年度竹│
│  │            │，如易│又十五│三十日│簡字第二四八號│
│  │            │科罰金│日，如│      │刑事簡易判決  │
│  │            │以銀元│易科罰│      │              │
│  │            │三百元│金以銀│      │              │
│  │            │折算一│元三百│      │              │
│  │            │日    │元折算│      │              │
│  │            │      │一日  │      │              │
├─┼──────┼───┼───┼───┼───────┤
│七│施用第一級毒│有期徒│有期徒│九十五│臺灣新竹地方法│
│  │品罪        │刑十月│刑五月│年六月│院九十五年度訴│
│  │            │      │，如易│二十三│字第四一一號判│
│  │            │      │科罰金│日    │決            │
│  │            │      │以銀元│      │              │
│  │            │      │三百元│      │              │
│  │            │      │折算一│      │              │
│  │            │      │日    │      │              │
└─┴──────┴───┴───┴───┴───────┘


司法院資訊處製作；財團法人民間司法改革基金會備份。
